【裁判字號】    95,易緝,51
【裁判日期】    951017
【裁判案由】    竊盜
【裁判全文】
臺灣彰化地方法院刑事判決              95年度易緝字第51號
公  訴  人  臺灣彰化地方法院檢察署檢察官
被      告  乙○○
                    （另案於臺灣新竹監獄執行中）
上列被告因竊盜案件，經檢察官提起公訴（八十九年度偵字第九
五０四號），被告於本院準備程序中，就被訴事實為有罪之陳述
，經裁定改依簡式審判程序審理，本院判決如下：
    主  文
乙○○竊盜，處有期徒刑肆月，如易科罰金，以參佰元折算壹日
。
    事  實
一、乙○○前曾因詐欺案件，經本院判處有期徒刑一年六月後，
    再經臺灣高等法院臺中分院、最高法院駁回上訴，並於民國
    八十六年一月二十三日確定，又因偽造有價證券案件，經臺
    灣臺中地方法院於八十八年八月二十一日判處有期徒刑四年
    確定，二案經接續執行後，於八十九年八月九日獲假釋出監
    （假釋期間至九十二年十一月七日止）。詎其猶不知警惕，
    不思仍於假釋期間，於八十九年九月二十六日十八時許，行
    經彰化縣北斗鎮○○里○○路七三九號前，見張東伯所有之
    車牌號碼ＹＨＵ－八一０號重型機車鑰匙未取下，竟萌生為
    自己不法所有之意圖，徒手將之行竊得逞，並資為代步工具
    。嗣於同年十月十四日二十二時許，乙○○在桃園縣桃園市
    ○○街與正康二街口，欲發動騎乘其停放於該處之車牌號碼
    ＹＨＵ－八一０號機車時，為警當場查獲，並扣得上開機車
    一部及鑰匙一支（均已發還）。
二、案經桃園縣警察局報請臺灣桃園地方法院檢察署呈請臺灣高
    等法院檢察署檢察長令轉臺灣彰化地方法院檢察署檢察官偵
    查起訴。
    理  由
一、上開事實，業據被告乙○○於本院審理時坦承不諱，核與被
    害人張東伯之女甲○○於警詢中指訴失竊之情節相符，且經
    證人即查獲員警古兆平於偵查中暨本院調查時證述詳盡，並
    有車輛竊盜詳細資料畫面、桃園縣警察局車輛協尋尋獲通報
    單、贓物領據、贓物認領保管單等附卷可稽，被告自白確與
    事實相符，事證明確，被告犯行堪以認定。
二、核被告所為，係犯刑法第三百二十條第一項之普通竊盜罪。
    又被告行為後，刑法第四十一條先於九十年一月四日修正，
    同年月十日公布施行，由原規定之：「犯最重本刑為三年以
    下有期徒刑以下之刑之罪，而受六個月以下有期徒刑或拘役
    之宣告，因身體、教育、職業或家庭之關係，執行顯有困難
    者，得以一元以上三元以下折算一日，易科罰金。」，修
    正為：「犯最重本刑為五年以下有期徒刑以下之刑之罪，而
    受六個月以下有期徒刑或拘役之宣告，因身體、教育、職業
    、家庭之關係或其他正當事由，執行顯有困難者，得以一元
    以上三元以下折算一日，易科罰金。但確因不執行所宣告之
    刑，難收矯正之效，或難以維持法秩序者，不在此限。併合
    處罰之數罪，均有前項情形，其應執行之刑逾六月者，亦同
    。」；復於九十四年二月二日再次修正公布，並於九十五年
    七月一日施行，將上開條文修正為：「犯最重本刑為五年以
    下有期徒刑以下之刑之罪，而受六個月以下有期徒刑或拘役
    之宣告者，得以新臺幣一千元、二千元或三千元折算一日，
    易科罰金。但確因不執行所宣告之刑，難收矯正之效，或難
    以維持法秩序者，不在此限。前項規定於數罪併罰，其應執
    行之刑未逾六月者，亦適用之」；再依九十五年七月一日修
    正刪除前罰金罰鍰提高標準條例第二條前段規定：「依刑法
    第四十一條易科罰金者，均就其原定數額提高為一百倍折算
    一日」，經換算現行法規所定貨幣單位折算新台幣標準第二
    條結果，九十五年七月一日公布施行前刑法第四十一條易科
    罰金之折算標準，經折算為新台幣後，應以新台幣九百元折
    算一日；比較修正前後之易科罰金折算標準，當以中間時法
    即九十年一月十日公布施行之規定，較有利於被告。爰審酌
    被告之品行、犯罪之動機、目的、手段、所竊得財物之價值
    ，及犯後未能坦白認罪，迄本院審理時始坦承犯行等一切情
    狀，量處如主文所示之刑，並依九十年一月十日修正公布之
    刑法第四十一條第一項前段、九十五年七月一日修正刪除前
    罰金罰鍰提高標準條例第二條之規定，諭知以銀元三百元折
    算一日為易科罰金之折算標準。
三、再查，被告前曾因詐欺案件，經本院判處有期徒刑一年六月
    後，再經臺灣高等法院臺中分院、最高法院駁回上訴，並於
    八十六年一月二十三日確定，嗣又因偽造有價證券案件，經
    臺灣臺中地方法院於八十八年八月二十一日判處有期徒刑四
    年確定，二案經接續執行後，於八十九年八月九日獲假釋出
    監（假釋期間至九十二年十一月七日止），此有臺灣彰化地
    方法院檢察署刑案資料查註紀錄表及臺灣高等法院被告前案
    紀錄表等在卷可據，是被告於八十九年九月二十六日再犯本
    件竊盜案件時，仍於假釋期間，顯無累犯之適用，公訴人認
    被告符合累犯之規定云云，尚有誤會，附此敘明。
據上論斷，應依刑事訴訟法第二百七十三條之一第一項、第二百
九十九條第一項前段，刑法第二條第一項但書、第三百二十條第
一項，九十年一月十日公布施行之刑法第四十一條第一項前段，
罰金罰鍰提高標準條例第一條前段、九十五年七月一日修正刪除
前罰金罰鍰提高標準條例第二條，判決如主文。
本案經檢察官陳茂亭到庭執行職務。
中    華    民    國    95    年    10    月    17    日
                      刑事第二庭  法  官  王義閔
以上正本證明與原本無異。
如不服本判決，應於判決送達後10日內，向本院提出上訴狀（須
附繕本）。
告訴人或被害人對於判決如有不服具備理由請求檢察官上訴者，
其上訴期間之計算係以檢察官收受判決正本之日期為準。
中    華    民    國    95    年    10    月    19    日
                                  書記官  洪年慶
中華民國刑法第320條
（普通竊盜罪、竊佔罪）
意圖為自己或第三人不法之所有，而竊取他人之動產者，為竊盜
罪，處 5 年以下有期徒刑、拘役或 5 百元以下罰金。
意圖為自己或第三人不法之利益，而竊佔他人之不動產者，依前
項之規定處斷。
前二項之未遂犯罰之。


司法院資訊處製作；財團法人民間司法改革基金會備份。
